# 新《企业安全生产费用提取和使用管理办法》

提问人：plyingbird 时间：2023-01-04 12:15:
新《安全生产费用提取和使用管理办法》（以下简称管理办法）：进一步扩大或调整了适用行业范围
1 、新增了民用爆炸品生产、电力生产与供应企业； 2 、调整了交通运输、冶金、机械制造三类行业（企业）范围； 3 、单列石油天然气开采企业。石油、天然气单位产量安全费用提取标准为：每吨原油 20 元，每千立方米原气 7.5元；地下储气库企业按照上一年度营业收入的 1.5%提取；钻井、物探、测井、录井、井下作业、油建、海油工程等企业按照项目或工程总费用的 1.7%提取。
管理办法，“第六十九条 本办法自印发之日起施行”（ 2022 年 11 月 21 日），且未明确新旧规定衔接。
《企业会计准则第 28 号——会计政策、会计估计变更和差错更正》第六条　企业根据法律、行政法规或者国家统一的会计制度等要求变更会计政策的，应当按照国家相关会计规定执行。
会计政策变更能够提供更可靠、更相关的会计信息的，应当采用追溯调整法处理，将会计政策变更累积影响数调整列报前期最早期初留存收益，其他相关项目的期初余额和列报前期披露的其他比较数据也应当一并调整，但确定该项会计政策变更累积影响数不切实可行的除外。
追溯调整法，是指对某项交易或事项变更会计政策，视同该项交易或事项初次发生时即采用变更后的会计政策，并以此对财务报表相关项目进行调整的方法。
会计政策变更累积影响数，是指按照变更后的会计政策对以前各期追溯计算的列报前期最早期初留存收益应有金额与现有金额之间的差额。
第七条　确定会计政策变更对列报前期影响数不切实可行的，应当从可追溯调整的最早期间期初开始应用变更后的会计政策。
在当期期初确定会计政策变更对以前各期累积影响数不切实可行的，应当采用未来适用法处理。
未来适用法，是指将变更后的会计政策应用于变更日及以后发生的交易或者事项，或者在会计估计变更当期和未来期间确认会计估计变更影响数的方法。第八条　企业据以进行估计的基础发生了变化，或者由于取得新信息、积累更多经验以及后来的发展变化，可能需要对会计估计进行修订。会计估计变更的依据应当真实、可靠。会计估计变更，是指由于资产和负债的当前状况及预期经济利益和义务发生了变化，从而对资产或负债的账面价值或者资产的定期消耗金额进行调整。
第九条　企业对会计估计变更应当采用未来适用法处理。会计估计变更仅影响变更当期的，其影响数应当在变更当期予以确认；既影响变更当期又影响未来期间的，其影响数应当在变更当期和未来期间予以确认。第十条　企业难以对某项变更区分为会计政策变更或会计估计变更的，应当将其作为会计估计变更处理。
1 、对于电力生产企业，执行该管理办法是否应该按照会计政策变更处理，是追溯调整法还是未来适用法，从 2022 年 11 月开始执行，还是从 2022 年 1 月开始执行。 2 、比例变更的企业，是否按照会计估计变更处理，是从 2022 年 11 月开始执行，还是从 2022 年 1 月开始执行，是否存在分段执行的条件。

回答人：chenyiwei
执行新的管理办法不属于会计政策变更，而是一项财务政策变更。安全生产费用的会计处理原则并未发生变化。
建议的衔接办法为：在 2022 年 12 月按照 2021 年全年营业收入和新办法规定的比例计提专项储备，并计入 2022 年 12 月的成本费用；同时，对 2022 年内发生的属于新办法下安全生产费使用范围的支出进行梳理，将其由原先计入成本费用调整为从专项储备中列支。即，视同自 2022 年年初开始已经全面执行新办法。